臺灣高等法院臺南分院刑事判決　　　　 94年度上易字第173號
上　訴　人　台灣雲林地方法院檢察署檢察官
被　　　告　丁○○
上列上訴人因被告竊盜案件，不服台灣雲林地方法院93年度易字
第301號中華民國94年3月10日第一審判決（起訴案號：台灣雲林
地方法院檢察署93年度偵字第1583、2376號；併案上訴案號：94
年度核退偵字第21號），提起上訴，本院判決如下：
    主  文
原判決撤銷。
丁○○連續攜帶兇器竊盜，累犯，處有期徒刑壹年貳月。扣案之
鑰匙壹把沒收。
    事  實
一、丁○○曾因公共危險案件，經台灣雲林地方法院判處有期徒
    刑六月，並合併定應執行刑為十一月確定，於民國九十年十
    二月十一日執行完畢，猶不知悔改，復基於意圖為自己不法
    所有之概括犯意，連續（一）於九十三年四月四日下午四時
    五十分許，在雲林縣古坑鄉○○村○○路九三號「明昌養雞
    場」旁，持客觀上足供為凶器使用之大鋼剪及小鋼剪各一支
    ，竊取丙○○所有之電纜線約一百五十公尺、電線約五百公
    尺，當場為簡陳素英、簡明煌、陳建明察覺有異並報警查獲
    而未遂；（二）於九十三年五月二十八日凌晨三時許，在雲
    林縣虎尾鎮○○里○○路一一一巷巷口，以自備之鑰匙一支
    竊取乙○○所有之車牌號碼ＱＵＬ─四六九號輕型機車一部
    ，得手後供己代步之用，旋於同日凌晨四時十五分許，在雲
    林縣虎尾鎮○○里○○路八三之一號前，為警查獲；（三）
    於九十三年十一月二十六日二十時三十分許，在雲林縣西螺
    鎮○○路三八號前，以客觀上足為兇器之螺絲起子一支竊取
    甲○○所有之車牌號碼ＨＫ－三五九八號自小貨車一部，得
    手後供己代步之用，嗣於九十三年十二月十日十三時許，在
    雲林縣斗南鎮將軍里十七之七巷二弄三二號前，為警查獲。
二、案經雲林縣警察局斗南分局暨虎尾分局報告台灣雲林地方法
    院檢察署檢察官偵查起訴及併案上訴。
    理  由
一、上開犯罪事實（一）、（二）部分，業據被告丁○○於原審
    及本院審理時坦承不諱，核與被害人即證人乙○○、證人簡
    陳素英、丙○○、簡明煌、陳建明於警、偵訊證述之情節相
    符，並有贓物認領收據二紙、車籍作業系統查詢認可資料一
    紙及照片各二張、六張附卷可資佐證，此部分被告犯行堪以
    認定。
二、訊據被告對右開事實（三）之犯行，雖矢口否認，然上開事
    實業據證人曾繁祺於偵查中證稱：「（丁○○）是我乾爹」
    、「（該小貨車）是丁○○拿螺絲起子偷的」、「小貨車停
    在西螺鎮路旁，當時是晚上，丁○○一人下去花了五至十分
    鐘就開了」等語在卷，並經被害人即證人甲○○於警訊時證
    述在卷，復有車輛失竊資料個別查詢表、贓物領據及現場照
    片等附卷可參，被告所辯不足採信，其犯行堪以認定。
三、按大鋼剪，小鋼剪及螺絲起子均尖銳鋒利而足供行兇之用，
    具客觀上之危險性，核被告丁○○所為，分係犯刑法第三百
    二十一條二項、第一項第三款之攜帶凶器竊盜罪未遂、同法
    第三百二十條第一項之竊盜罪及同法第三百二十一條第一項
    第三款之攜帶兇器竊盜罪。其先後三次竊盜犯行，時間接近
    ，所犯基本構成要件相同，顯係基於概括犯意為之，應論以
    刑法第三百二十一條第一項第三款之連續攜帶兇器竊盜罪並
    加重其刑。又被告曾因公共危險案件，經台灣雲林地方法院
    判處有期徒刑六月，並合併定應執行刑為十一月確定，於民
    國九十年十二月十一日執行完畢，此有台灣高等法院被告前
    案紀錄表附卷可參，五年內再犯本件有期徒刑以上之罪，為
    累犯，應依刑法第四十七條規定遞加重其刑。併案部分即上
    開事實欄（三）之犯行，公訴人雖未起訴，然與起訴部分有
    連續犯之裁判上一罪之關係，自為起訴效力所及而得由本院
    併予審理，併此敘明。
四、原審以被告罪證明確，因以論罪科刑，固非無見，惟查上開
    事實欄（三）部分即併案部分之犯行，原審未及審理，自有
    未洽。是公訴人以此為由提起上訴，為有理由，應由本院撤
    銷改判。爰審酌被告素行不佳，有多次犯罪紀錄及其本次犯
    罪之動機、手段、所生危害與犯後坦承部分犯行等一切情狀
    ，量處如主文所示之刑。扣案之鑰匙一支，係供犯罪所用且
    屬被告所有，業據被告供承在卷，應依刑法第三十第一項第
    二款宣告沒收。扣案之大鋼剪、小鋼剪各一支，雖係供被告
    行竊所用之物，惟被告否認為其所有，又查無其他證據足認
    係被告所有，另其行竊小貨車所用之螺絲起子，亦不能證明
    係被告所有且未扣案，爰均不予宣告沒收。
據上論結，應依刑事訴訟法第369條第一項前段、第364條、第29
9條第一項前段，刑法第56條、第321條第1項第3款、第47條、第
38條第1項第2款，判決如主文。
本案經檢察官張佩珍到庭執行職務。
中　　華　　民　　國　　94　　年　　 4　　月　　29　　日
                  刑事第六庭    審判長法　官  蔡 崇 義
                                      法　官  侯 明 正
　　　　　　　　　　　　　　　　　　  法　官  吳 永 宋
以上正本證明與原本無異。
不得上訴。
                                      書記官  李 淑 華
中　　華　　民　　國　　94　　年　　 4　　月　　29　　日
附錄：本判決論罪科
中華民國刑法第三百二十一條
犯竊盜罪而有左列情形之一者，處六月以上、五年以下有期徒刑
：
一　於夜間侵入住宅或有人居住之建築物、船艦或隱匿其內而犯
    之者。
二　毀越門扇、牆垣或其他安全設備而犯之者。
三　攜帶兇器而犯之者。
四　結夥三人以上而犯之者。
五　乘火災、水災或其他災害之際而犯之者。
六　在車站或埠頭而犯之者。
前項之未遂犯罰之。
